---
title: "Exercício de Fixação"
subtitle: "Monitoria I de Técnicas de Pesquisa em Economia"
author:
  - name: andre.melo@ufdpar.edu.br
date: today
date-format: long
lang: pt-BR
format: 
      pdf:
        mainfont: Times New Roman
        number-depth: 3
        fig-pos: 'H'
---

# Exercício 1

Os dados utilizados neste exercício estão disponíveis no Github:

```{r}
url <- paste0(
  "https://raw.githubusercontent.com/drewmelo/monitorias-ufdpar/",
  "tecnicas-pesquisa-economia/dados/medium_dados.csv"
)
```

Utilize as funções do dplyr para resolver as questões abaixo.

**(a)  Importação dos dados**

Importe o arquivo *medium_dados.csv*.

*Dica: é necessário passar o objeto url dentro da função read_csv().*

**(b) Cálculo de estatísticas resumidas**

A partir do objeto criado em (a):

- Agrupe os dados pela coluna *publicadora*;

- Calcule:
   - A média do tempo de leitura (*tempo_de_leitura*);
   - O total de respostas (*respostas*);
   - O total de curtidas (*curtidas*).

*Dica: use group_by() para agrupar e reframe() para calcular. Lembre-se de utilizar na.rm = T nos cálculos.*

**(c) Criação de uma lista**

Crie três vetores, conforme o exemplo abaixo:

```{r}
# Vetor numérico (inteiro)
ano <- c(2022, 2023, 2024, 2025)

# Vetor de caracteres
revistas <- c("A", "B", "C", "B")

# Vetor numérico (números reais)
impacto <- c(2.75, 1.91, 5.23, 0.87)
```

Depois, construa uma lista chamada lista_final que contenha:

- O objeto criado no item (b);

- Os vetores *ano*, *revistas* e *impacto*.

*Dica: use a função list() para juntar vários objetos em uma lista.*